【裁判字號】    98,抗,1934
【裁判日期】    990129
【裁判案由】    損害賠償等
【裁判全文】
臺灣高等法院民事裁定                  98年度抗字第1934號
抗  告  人  寅○○
上列抗告人因與相對人高信投資顧問有限公司等間損害賠償等事
件，對於中華民國98年9月24日臺灣臺北地方法院96年度訴字第8
489號裁定提起抗告，本院裁定如下：
    主  文
抗告駁回。
抗告費用由抗告人負擔。
    理  由
一、抗告人於原法院起訴主張：
    (一)相對人高信投資顧問有限公司（下稱高信公司）雇用相對
      人丑○○等人在外招攬外幣期貨買賣業務。相對人丙○○
      為高信公司董事長，明知該公司無法為客戶從事外幣現貨
      買賣，竟聯合相對人百富達國際有限公司（下稱百富達公
      司，原名金麒國際有限公司）業務總監庚○○及董事長甲
      ○○、總裁子○○共同設計虛偽之海外客戶合約書，再由
      丙○○、丑○○於民國（下同）83年7月13日向伊招攬購
      買外幣現貨，伊遂同意購買香港匯豐銀行美金現貨3口。
      嗣相對人丙○○明知伊購買美金現貨每口需保證金美金10
      萬元，仍於同年月14日，向伊謊稱香港新金商國際金融有
      限公司（下稱新金商公司）係高信公司在香港之母公司，
      系爭交易需母公司同意云云，由丑○○陪同伊至銀行匯款
      美金2萬元至香港新金商公司設於香港匯豐銀行之帳戶。
      翌日再由丙○○、丑○○以香港新金商公司為契約名義人
      ，在百富達公司與伊簽訂買賣外幣現貨契約，並由庚○○
      簽名見證。後相對人甲○○即代表百富達公司，與高信公
      司就電腦中已成交之期貨價格對作期貨，違反伊委託高信
      公司購買外幣現貨之本旨，復於同年月29日，由丙○○帶
      伊至百富達公司簽署期貨下貨單，丙○○再依該期貨買單
      於同年8月1日偽造276口期貨對帳單，向伊詐稱交易虧損
      ，而僅返還伊保證金共美金3,850.14元，致伊受有新臺幣
      （下同）604,480元之損害。
    (二)又本院於86年1月9日以86年度全字第2號民事裁定准伊為
      高信公司供擔保後，在高信公司財產60萬元之範圍內為假
      扣押，相對人臺灣臺北地方法院（下稱臺北地院）於同年
      月22日以86年度民執全字第167號扣押命令，就高信公司
      對於相對人國泰世華商業銀行股份有限公司復興分行（下
      稱世華復興分行）之存款債權，在60萬元及執行費4,480
      元之範圍內予以扣押。世華復興分行本應依強制執行法第
      115條第1項之規定，於同年月24日上午10時收受系爭扣押
      命令後，即不得向高信公司清償，而臺北地院本應依同法
      之規定，於系爭扣押命令向世華復興分行送達後再向高信
      公司送達，惟相對人辛○○即該案承辦書記官同時向世華
      復興分行及高信公司送達系爭扣押命令，致高信公司得知
      該命令之存在，而世華復興分行又因未將法院文書分散由
      專人管理，故其法務人員疏未將系爭扣押命令即時交由承
      辦人員辦理，高信公司遂於同年月25日上午11時至世華復
      興分行提領200多萬元，致該帳戶僅剩1萬餘元，則伊縱使
      對高信公司取得勝訴確定判決亦執行不到該公司之存款，
      因而受有應扣押債權604,480元之損害。是丙○○、丑○
      ○、庚○○、甲○○及高信公司、百富達公司、新金商公
      司所為之共同侵權行為，應依民法第184條、第185條規定
      負連帶賠償之責。高信公司明知伊繳交之定金不足以購買
      3口美金現貨而仍要求伊匯款，並遲不歸還上開款項，應
      依民法第249條第3款之規定，加倍返還定金。再世華復興
      分行未依系爭扣押命令執行，伊自得依強制執行法第115
      條、第119條規定請求其負賠償損害責任。臺北地院、辛
      ○○過失對高信公司同時送達扣押命令，構成共同侵權行
      為，應依民法第184條、第185條負連帶損害賠償責任。
    (三)爰依上開規定，請求相對人連帶給付伊所受損害604,480
      元及法定遲延利息，且若有一相對人已為給付，於其給付
      範圍內其餘相對人免其給付義務等語。並聲明：1.高信公
      司應給付抗告人604,480元，及自86年1月25日起至清償日
      止按年息5％計算之利息。2.高信公司、百富達公司、丙
      ○○、庚○○、丑○○、子○○應連帶給付抗告人604,48
      0元，及自86年1月25日起至清償日止按年息5％計算之利
      息。3.世華復興分行應給付抗告人604,480元，及自86年1
      月25日起至清償日止按年息5％計算之利息。4.臺北地院
      、辛○○應連帶給付抗告人604,480元，及自86年1月25日
      起至清償日止按年息5％計算之利息。5.新金商公司應給
      付抗告人604,480元，及自86年1月25日起至清償日止按年
      息5％計算之利息。6.上開第1.至第5.項如一人為給付，
      其餘相對人免為給付之義務。
    (四)另伊曾於83年間，就丙○○、丑○○、庚○○、甲○○及
      高信公司、百富達公司、新金商公司等人對伊為侵權行為
      ，致伊受有604,480元之損害，向原法院起訴請求，經該
      院以84年度訴字第2240號、86年度訴字第2811號、87年度
      國字第10號及90年度訴字第1601號損害賠償事件予以審理
      。惟上開民事事件之承審法官即蕭忠仁、張谷輔、劉台安
      及詹駿鴻等人為審判時，觸犯刑法之枉法裁判、偽造文書
      及瀆職等罪，經伊向相對人臺灣臺北地方法院檢察署（下
      稱臺北地檢署）提起告訴後，由該署分案以96年度他字第
      6695號、96年度他字第10268號、97年度他字第1385號、9
      7年度他字第4184號、97年度他字第5665號、97年度他字
      第9448號等刑事案件予以受理，並分由相對人乙○○、己
      ○○、壬○○、癸○○、戊○○、丁○○偵辦，詎渠等均
      認定上開案件並無犯罪事實而予以簽結，顯已觸犯刑法第
      125條第1項第3款之罪嫌，並致伊無法以承審法官涉嫌瀆
      職等為由，而提起民事事件再審之權益。爰依民法侵權行
      為之規定，訴請渠等連帶賠償11萬元及自86年1月25日起
      至清償日止之法定遲延利息等語。
二、原法院就抗告人請求高信公司、臺北地院、丙○○、庚○○
    、甲○○、丑○○、百富達公司、新金商公司等人給付部分
    ，業以同一事件重複起訴及欠缺當事人能力，起訴不合法為
    由，於98年7月3日以裁定駁回，該裁定並於同年月13日送達
    抗告人。就抗告人請求世華復興分行、辛○○，及臺北地檢
    署、乙○○、己○○、壬○○、癸○○、戊○○、丁○○等
    人給付部分，則以其所訴之事實在法律上顯無理由，分別於
    同年月3日及31日，不經言詞辯論程序，逕以判決駁回，該
    判決並分於同年月13日、同年8月11日送達抗告人。另就抗
    告人請求子○○給付部分，則以其無法證明子○○有何共同
    侵權行為之事實為由，於同年月31日以判決駁回，該判決亦
    於同年8月10日送達抗告人。嗣抗告人就原法院所為之上開
    裁定及判決，聲請補充判決，亦經原法院以其聲請無理由，
    於同年9月24日以裁定駁回（下稱原裁定），該裁定並於同
    年10月1日送達抗告人等情，有上開裁定、判決及送達證書
    等附卷可稽。茲本件係屬抗告程序，僅得就裁定部分予以審
    酌，其餘判決部分核屬實體法之事項，應由抗告人循其他訴
    訟途徑救濟，非本件抗告程序所得審究，先予敘明。另觀諸
    抗告人所提民事更正及補充暨抗告狀之請求聲明二載有「本
    件應發回原法院為該補充判決」，核其文意顯係就原法院駁
    回其聲請補充判決之原裁定不服，是本件抗告程序僅就原裁
    定部分予以審酌，其餘非本件抗告程序範疇內之聲明或陳述
    ，不予贅載，合先敘明。
三、按提起抗告，應於裁定送達後10日之不變期間內為之。但送
    達前之抗告，亦有效力。民事訴訟法第487條定有明文。所
    謂「不變期間」係指法律規定訴訟關係人應為某種訴訟行
    為之一定時期，不許伸長或縮短，除有法定原因得聲請回復
    原狀或停止進行外，不因其他情事而受影響。
四、查原裁定係於98年10月1日送達抗告人住所，並經其訴訟代
    理人收受，已生送達效力，有送達證書附卷可考，抗告期間
    自送達裁定之翌日起算，至同年10月12日即告屆滿（期間末
    日原為同月11日，該日為星期日，依法應以次日代之），惟
    抗告人遲至同年10月21日始提起抗告，顯已逾上開不變期間
    ，其抗告即非合法，應予駁回。
五、據上論結，本件抗告為不合法，爰裁定如主文。
中    華    民    國    99    年    1     月    29    日
                    民事第三庭
                        審判長法  官  林敬修
                              法  官  張靜女
                              法  官  吳青蓉
正本係照原本作成。
不得抗告。
中    華    民    國    99    年    2     月    1     日
                              書記官  吳碧玲

司法院資訊處製作；財團法人民間司法改革基金會備份。
